【裁判字號】    97,交聲,2999
【裁判日期】    971121
【裁判案由】    違反道路交通管理處罰條例聲明異議
【裁判全文】
臺灣臺北地方法院交通事件裁定        97年度交聲字第2999號
原處分機關  臺北市交通事件裁決所
異  議  人
即受處分人  甲○○
上列受處分人因違反道路交通管理處罰條例案件，對於臺北市交
通事件裁決所於民國97年10月22日所為之處分（原處分案號：北
市裁罰字第裁22-AEX241996號），聲明異議，本院裁定如下：
    主  文
異議駁回。
    理  由
一、原處分意旨略以：異議人即受處分人甲○○於民國97年8 月
    29日16時25分許，駕駛車號DO-7395 號自小客車，在臺北市
    ○○○路與市○○道口，在禁止左轉路段迴車，遭臺北市政
    府警察局大安分局員警當場攔停掣單舉發，嗣經異議人依法
    向原處分機關提出申訴，經原處分機關調查之結果，仍認異
    議人有前開之違規行為，遂依道路交通管理處罰條例第49條
    第3 款之規定，處罰鍰新臺幣（下同）900 元並依同條例第
    63條規定記違規點數1 點。
二、異議意旨略以：異議人雖有於上揭時間，駕駛上開車號汽車
    ，停於在上開路段分隔島缺口處，待至對向（北往南）車道
    無車輛經過，始迴轉行駛至對向車道而遭警攔查舉發違規並
    開單，惟該處路口僅懸掛有禁止左轉標誌，並無禁止迴轉標
    誌，標誌設置不清，不能據以處罰用路人，原處分顯有不當
    云云。
三、按禁止左轉路段，不得迴車，道路交通安全規則第106 條第
    3 款定有明文。次按汽車駕駛人迴車時，在禁止左轉路段迴
    車者，處新臺幣600 元以上1,800 元以下罰鍰，並記違規點
    數1 點，道路交通管理處罰條例第49條第3 款、第63條第1
    項第1 款亦有明定。又禁止迴車標誌「禁22」，用以告示車
    輛駕駛人在前段道路行車，不准迴車。設於禁止迴車之地點
    。已設有禁止左轉標誌或標劃分向限制線、禁止超車線之路
    段，得免設之，道路交通標誌標線號誌設置規則第75條釋示
    甚明。是在設有禁止左轉標誌之路段迴車者，即已直接構成
    道路交通管理處罰條例第49條第3 款之違規行為（在設有禁
    止左轉標誌之路段左轉則係違反同條例第48條第1 項第2 款
    之違規行為，並非禁止左轉擴張解釋或類推成禁止迴轉），
    且不因有無另設禁止迴車標誌而有差別，合先敘明。
四、查本件異議人於上開時間，駕駛前揭車號車輛行駛於臺北市
    ○○○路與市○○道口之禁止左轉路段時，確有左轉迴車之
    行為，且該路口確實設有禁止左轉之交通標誌等情，均為異
    議人於聲明異議狀內所不否認，並有臺北市政府警察局北市
    警交字第AEX241996 號舉發違反道路交通管理事件通知單、
    臺北市政府警察局大安分局97年9 月22日北市警安分交字第
    09735510000 號函影本各1 紙附卷足憑，綜參上開事證，異
    議人確有員警所舉發之違規事實甚明；且依據前揭「三、」
    之說明，現行法關於異議人此項違規之處罰規定並無任何不
    明確之處，現場設置標誌種類亦無違背上開設置規則，此應
    為考領有駕駛執照之駕駛人所知曉之事，異議人亦不能諉為
    不知，是異議人辯稱沒有設置禁止迴轉標誌即不得禁止迴轉
    云云，顯非有據，容屬誤會。
五、綜上，異議人交通違規行為屬實，業如前述，則原處分機關
    依道路交通管理處罰條例第49條第3 款、第63條第1 項第1
    款之規定，裁處異議人900 元之罰鍰，並記異議人違規點數
    1 點，即無違誤，異議人異議為無理由，應予駁回。
六、據上論斷，應依道路交通管理處罰條例第87條第2 項，道路
    交通案件處理辦法第19條，裁定如主文。
中    華    民    國    97    年    11    月    21    日
                  交通法庭    法  官  吳勇毅
以上正本證明與原本無異。
如不服本裁定，應於裁定送達後5日內，向本院提出抗告狀。
                              書記官  游秀珠
中    華    民    國    97    年    11    月    24    日


司法院資訊處製作；財團法人民間司法改革基金會備份。
